# 专项储备

提问人：shuihu19810817 时间：2011-05-30 12:43:51
陈老师您好： 提取安全生产费用时： 借：生产成本 管理费用等 贷：专项储备 “专项储备”科目期末余额
在资产负债表所有者权益项下“减：库存股”和“盈余公积”之间增设“专项储备”项目反映。我的问题时提取安全生产费用时，专项储备贷方产生发生额，这个数字在报表中填列时是使得所有者权益项目增加还是减少，我认为是减少。如果是增加的话，借方是生产成本那是的资产增加，然后所有者权益在增加，不能因为提取安全生产费用就是的企业资产和所有者权益同时增加呀。请陈老师给与解答谢谢。

回答人：chenyiwei
这个规定本来就是违反了基本会计原理的。但既然如此规定了，也就照此执行。实际上对权益总额是没有影响的，因为生产成本最终也是要转入利润表上的营业成本的。

回答人：chenyiwei
回复 板凳 yemingzhu1980 的帖子在计提安全生产费时，由于尚无明确的用途，所以所提取的储备不符合“很可能导致未来经济利益流出的现时义务”这一负债的基本特征，这是把“专项储备”计入所有者权益的主要考虑。如是，则计提时的借方科目似乎不应当是费用或者相关存货成本科目，因为此时尚不符合《企业会计准则——基本准则》第三十三条所定义的费用的基本特征，即“导致所有者权益减少的经济利益流出”（相比之下，实际发生安全费列支范围内的费用性支出时，是符合费用定义的）。

回答人：chenyiwei
回复 lighting 的帖子
三包费用是针对截至目前已经确认的销售收入，根据以往的历史经验在合理估计金额的基础上计提的，所以属于“由过去的交易或事项导致的，很可能导致经济利益流出企业的现时义务”，并且其金额可以根据历史经验予以合理估计。
安全费、维简费等专项储备针对的是可能将于未来发生的支出，但这些支出并不是使本期受益，所以与过去已发生的交易或事项无关，并且没有明确的使用计划（其使用的主导权在企业手中，而三包费使用的主导权实际上在顾客手中，顾客要求履行三包义务就必须满足），所以不符合“很可能导致经济利益流出的现时义务”的条件。

提问人：胖狐狸 时间：2011-11-07 17:43:07
这个专项储备是不能分配的权益吧？从最终结果来说，其实就是把一部分未分配利润转成不可分配的专项权益储备。最终作用我觉得跟计提法定公积是一个概念。

回答人：chenyiwei
《讲解 2008 》第五章规定的专项储备会计处理方法（P68）实际上是最符合会计原理的。

提问人：幻鱼仙子 时间：2014-07-16 09:46:16
通过上面各位的分析我倒是觉得，专项储备这个科目应该属于负债类，有点像长期的预计负债，那么为什么要放到权益类中呢？因为负债的金额无法确定？可能性无法确定？

回答人：chenyiwei
应属于权益。专项储备不是由过去的交易或事项形成的现时义务，而是对未来将发生的支出的准备，实质上是一种留存收益。原《讲解 2008 》规定的处理方法实际上是最符合会计原理的。

提问人：WHY8190 时间：2014-07-24 16:28:43
税务上如何处理？

回答人：chenyiwei
参考国家税务总局 2011 年 26 号公告。

提问人：WHY8190 时间：2014-07-24 16:30:50
在计提时，应纳税调减，费用类，实际支付时调增。若是资产类，等固定资产转累计折旧时一次性纳税调增吗？ 在会计处理时，是否是递延所得税资产科目来处理

回答人：chenyiwei
1 、你的调增、调减是否写反了？ 2 、对专项储备不能确认递延所得税资产。

提问人：Alisa_wang 时间：2014-11-13 09:17:14
1 、陈老师，企业本年计提的专项储备不够使用，导致专项储备出现借方余额，期末如何处理？ 根据财企[2012]16号关于印发《企业安全生产费用提取与使用管理办法》的通知“第二十七条“ 企业提取的安全费用应当专户核算，按规定范围安排使用，不得挤占、挪用。年度结余资金结转下年度使用，当年计提安全费用不足的，超出部分按正常成本费用渠道列支。 如果某施工企业开工期收入不多，但安全支出很多，导致本年计提的专项储备不够用，直接列支了成本费用，那项目施工后期计提的专项储备又用不完怎么办？可否在项目存续期间允许暂时出现负数，等项目完工之后再做处理？ 2 、施工企业按项目计提专项储备，最终无法使用完的专项储备，是在最终项目结束时冲回来呢？还是转移到上级单位统一调配使用呢？

回答人：chenyiwei
“允许暂时出现负数”的想法有一定合理性，但在规定层面无法获得支持。对专项储备宁可多提。万一真的发生安全生产事故，而此时专项储备余额恰好不足，可能也会成为“罪状”之一。

提问人：Alisa_wang 时间：2014-11-14 15:00:13
陈老师，项目结束时的专项储备未使用完，是冲回去形成利润还是转移至上级单位统一调配使用呢？

回答人：chenyiwei
可以冲回，或者继续用于本企业的其他项目中类似用途的支出。但不应由集团强制集中使用。

提问人：Alisa_wang 时间：2014-11-15 11:01:05
如果项目结束可以冲回去的话，就会形象这个现象，即按期计提，不足额使用，项目结束冲回形成利润。 上级单位不是集团，而是该项目的上级法人单位，如果使用不完项目结束就上移，是不是可以督促安全投入啊。

回答人：chenyiwei
如果上级是法人单位，则属于内部管理范畴。如你所言可以考虑采用上移的办法。

提问人：Alisa_wang 时间：2014-11-18 09:36:07
陈老师，请您帮我解答一下。如果允许到期冲回，是不是安全支出强制支出的作用就不存在了？

回答人：chenyiwei
可能存在这个问题，变相鼓励缩减安全投入。

提问人：LostVampire 时间：2015-03-26 16:59:26
陈老师 我现在在审计一家天然气的运输企业 应该怎么做专项储备的分录 企业自己不清楚 我学的是ACCA 对这块真不清楚

回答人：chenyiwei
借：主营业务成本，贷：专项储备。

提问人：xueyou654 时间：2015-07-03 14:38:53
陈版主，我看到你以前的专项储备贴子，你说的专项储备不能确认递延所得税资产，但有一个同行发一个回复说能确认递延所得税资产，那究竟能还是不能确认递延所得税资产？为什么？

回答人：chenyiwei
未使用的专项储备余额不能确认递延所得税资产，这一点已经明确，所有上市公司均已照此执行。

提问人：shiyunhao2 时间：2017-07-10 10:56:42
陈老师 问一下，我这边审计了一个建筑类公司，我看规定是按照项目的2%来计提专项储备，那么计提专项储备应该为 借：工程施工贷 专项储备。那么这个项目结束后，专项储备未用完，是否可以做相反分录冲回工程施工-合同成本呢？我在相关规定上未找到可以冲回的依据？有相关的解释吗？

回答人：chenyiwei
项目上的专项储备如果截至完工尚未用完，可以冲回或者转入其他建筑项目继续使用。但需关注是否可能被质疑为项目的安全投入不足。

提问人：shiyunhao2 时间：2017-07-28 09:02:46
陈老师 再请教一下，我们现在公司采取实际发生成本占预计总成本的完工百分比，目前按照工程造价的2%一次性计提专项储备计入工程施工，但是这一部分未实际发生，那么计算完工百分比的时候这部分未实际发生的专项储备是不是不能作为完工百分比的依据（待实际发生时再作为完工百分比的依据），因为如果未发生就作为依据的话感觉会虚增完工百分比，从而虚增收入。。请陈老师指点一下。应该怎样处理。

回答人：chenyiwei
是这样。可参考《瑞华研究 2010 ～ 2016 汇编》之“问题6-1-4（建筑施工企业总分包单位安全生产费的相关会计处理）”。